臺灣板橋地方法院刑事判決　　　　　　　96年度訴字第3235號
公　訴　人　臺灣板橋地方法院檢察署檢察官
被　　　告　甲○○
上列被告因違反毒品危害防制條例案件，經檢察官提起公訴（96
年度毒偵字第5470號、5752號），被告於準備程序中對被訴之事
實為有罪陳述，本院合議庭裁定由受命法官獨任行簡式審判程序
，並判決如下：
    主    文
甲○○施用第一級毒品，累犯，處有期徒刑柒月，扣案海洛因貳
包（合計淨重零點壹柒公克）沒收銷燬，注射針筒支均沒收；
又施用第二級毒品，累犯，處有期徒刑肆月，扣案吸食器壹個、
研磨器壹組均沒收；又施用第一級毒品，累犯，處有期徒刑捌月
，扣案海洛因壹包（驗餘淨重零點伍陸肆玖公克）沒收銷燬。應
執行有期徒刑壹年伍月，扣案上開海洛因貳包（合計淨重零點壹
柒公克）、上開海洛因壹包（驗餘淨重零點伍陸肆玖公克）均沒
收銷燬，扣案前開注射針筒支、前開吸食器壹個、前開研磨器
壹組均沒收。
    事    實
一、甲○○前於民國93年間，因違反槍砲彈藥刀械管制條例案件
    ，經本院以93年度訴字第618 號判決判處有期徒刑1 年2 月
    ，併科罰金新臺幣3萬元確定，於95年4 月7日縮短刑期執行
    完畢（以上有期徒刑部分構成累犯）；期間，曾於87年間，
    因施用毒品案件，經本院以87年度毒聲字第3562號裁定送勒
    戒處所觀察、勒戒後，認無繼續施用毒品傾向，於87年12月
    24日執行完畢釋放出所，併由臺灣板橋地方法院檢察署檢察
    官以87年度偵字第25648 號為不起訴處分確定；又於93年間
    ，因施用毒品案件，經本院以93年度毒聲字第347 號裁定送
    勒戒處所觀察、勒戒後，認有繼續施用毒品傾向，復經本院
    以93年度毒聲字第612 號裁定令入戒治處所施以強制戒治，
    於94年4月5日強制戒治執行完畢，並由臺灣板橋地方法院檢
    察署檢察官以94年度戒毒偵字第95號為不起訴處分確定；再
    於96年間，因施用第一、二級毒品案件，經本院以96年度訴
    字第1036號判決，分別判處有期徒刑7月、4月，應執行有期
    徒刑9月確定，嗣經本院以96年度聲減字第2517號裁定分別
    減刑為有期徒刑3月又15日、2月，並更定應執行有期徒刑4
    月又15日，於96年8月7日易科罰金執行完畢；詎猶不知戒慎
    ，於94年4月5日接受前開強制戒治執行完畢後5 年內，竟又
    各基於施用第一級毒品海洛因、第二級毒品安非他命之犯意
    ，分別為下列所述之行為：
(一)、於96年5 月16日下午某時許，基於施用第一級毒品海洛因之
    犯意，在其位於臺北縣板橋市○○○街124 巷4 號5 樓住處
    內，以將海洛因摻水置於針筒內，注射身體之方式，施用海
    洛因1 次；另基於施用第二級毒品安非他命之犯意，於同日
    下午某時許，在同前住處附近之網路咖啡店廁所內，以將安
    非他命置於玻璃球內燒烤後吸食煙氣之方式，施用第二級毒
    品安非他命1 次；嗣於同日晚間11時許，在前揭住處前為警
    查獲，並扣得其因本件施用而持有之第一級毒品海洛因2 包
    （合計淨重0.17公克），復由警持搜索票在甲○○上揭住處
    搜索扣得甲○○所有供其本件施用第一級毒品海洛因所用之
    注射針筒3 支，及其所有供之犯本件施用第二級毒品安非他
    命所用之吸食器1個、研磨器1組，暨與其本件犯罪無關之分
    裝袋3包等物，甲○○且同意接受採尿，經警將其尿液檢體
    送驗後，呈鴉片類、安非他命類陽性反應。
(二)、於96年7 月27日上午某時許，另基於施用第一級毒品海洛因
    之犯意，在同前住處內，以將海洛因摻水置於針筒內，注射
    身體之方式，施用海洛因1次，嗣於96年7月28日下午1 時許
    ，為警持搜索票至臺北縣板橋市○○街109 巷60弄16號搜索
    查獲，並扣得其因本件施用而持有之第一級毒品海洛因1 包
    （驗餘淨重0.5649公克），甲○○且同意接受採尿，經警將
    其尿液檢體送驗後，呈鴉片類陽性反應。
二、案經臺北縣政府警察局板橋分局報告暨臺北縣政府警察局海
    山分局報告臺灣板橋地方法院檢察署檢察官偵查後起訴。
一、認定犯罪事實所憑之證據及理由：
(一)、訊據被告對其在上揭時間、地點施用2 次第一級毒品海洛因
    及施用1 次第二級毒品安非他命之事實，於本院審理中自白
    不諱，而其先後2 次為警查獲時，同意接受員警採尿，經警
    將所採集尿液檢體送驗後，其中，如犯罪事實欄一、(一)所述
    時、地採集之尿液檢體呈鴉片類、安非他命類陽性反應，於
    如犯罪事實欄一、(二)所述時、地採集之尿液檢體呈安非他命
    類陽性反應等情，有臺灣檢驗科技股份有限公司96年5月30
    日、96年8 月17日出具之濫用藥物尿液檢驗報告、臺北縣政
    府警察局板橋分局偵辦毒品危害防制條例案被移送人姓名及
    代碼對照表等附卷足憑（見臺灣板橋地方法院檢察署96年度
    毒偵字第5470號偵查卷第13、14頁、96年度毒偵字第5752號
    偵查卷第1 頁、本院卷第30頁）；而被告於如犯罪事實欄一
    、(一)所述時、地為警查獲時，所扣得白色粉末2 包（合計淨
    重0.17公克）；於如犯罪事實欄一、(二)所述時、地為警查獲
    時，所扣得白色粉末1 包（驗餘淨重0.5649公克），經鑑定
    ，均含第一級毒品海洛因成分，亦有法務部調查局96年6月5
    日調科壹字第09623049070 號鑑定書、交通部民用航空局航
    空醫務中心航藥鑑字第0961248 號鑑定書、臺北縣政府警察
    局海山分局查獲涉嫌毒品危害防制條例初步鑑驗報告單各1
    份附於本院卷可稽；此外，並有如犯罪事實欄一、(一)所述被
    告所有供本件施用海洛因犯罪所用之注射針筒3 支、及其所
    有供之本件施用第二級毒品安非他命所用之吸食器1 個、研
    磨器1 組，扣案為憑，俱徵被告前開自白應與事實相符，可
    以採信。
(二)、按觀察、勒戒或強制戒治執行完畢釋放後，5 年內再犯施用
    第一、二級毒品之罪者，檢察官應依法追訴，毒品危害防制
    條例第23條第2 項定有明文。查被告有如事實欄所載前科及
    觀察勒戒、強制戒治紀錄，嗣因戒治期滿而由檢察官為不起
    訴處分等情，有臺灣高等法院被告前案紀錄表附卷足參，是
    被告於強制戒治執行完畢釋放後，5 年內再犯本件施用毒品
    罪，亦甚明確。綜上所述，本件事證已明，被告犯行堪以認
    定。
二、應適用之法律、科刑審酌事由及沒收物之處理：
(一)、核被告本件所為，係犯毒品危害防制條例第10條第1 項之施
    用第一級毒品罪（2次）及同條例第10條第2項之施用第二級
    毒品罪（1 次）。被告施用前、後持有第一級毒品海洛因、
    第二級毒品安非他命之低度行為，分別各為其後之施用第一
    、二級毒品高度行為所吸收，均不另論罪。又被告於93年間
    ，因違反槍砲彈藥刀械管制條例案件，經本院以93年度訴字
    第618號判決判處有期徒刑1年2月，併科罰金3萬元確定，於
    95年4月7日縮短刑期執行完畢等情，有上開臺灣高等法院被
    告前案紀錄表附卷可參，其於有期徒刑執行完畢後5 年以內
    ，故意再犯本件有期徒刑以上之罪，為累犯，就其前開所犯
    3罪，均應依刑法第47條第1項規定，均各加重其刑。至被告
    所犯上開3 罪間，犯意各別，行為互殊，應予分論併罰。另
    公訴人就被告如犯罪事實欄一(二)所述之施用第一級毒品犯行
    時間，雖僅略稱為被告乃自96年7 月20日20時許起至同年月
    28日15時4 分許採尿回溯前96小時內之某時有施用第一級毒
    品海洛因，然被告乃係於96年7 月27日上午某時許，在其前
    開住處內，以將海洛因摻水置於針筒內，注射身體之方式，
    施用海洛因1 次，經被告供認在卷，且有前揭臺灣檢驗科技
    股份有限公司96年8 月17日出具之濫用藥物尿液檢驗報告在
    卷可參，足認被告關於此次施用第一級毒品犯行時間點之供
    述，可以信實，是此部份被告施用第一級毒品犯行時間點，
    應即係96年7月27日上午，併此敘明。
(二)、茲審酌被告素行、智識程度、犯罪動機、目的、手段、前已
    因施用毒品犯行，經執行觀察勒戒、強制戒治及刑罰執行，
    仍再為本件犯行，顯未知所戒慎，暨其施用毒品行為對於自
    身及社會所造成之危害程度非輕，然犯後坦承犯行，態度尚
    佳等一切情狀，就其前開所犯3 罪，分別量處如主文所示之
    刑，以示儆懲。
(三)、扣案海洛因2 包（合計淨重0.17公克）、海洛因1 包（驗餘
    淨重0.5649公克），因前開包裝袋與其內之毒品，二者在物
    理上難以析離，均應依毒品危害防制條例第18條第1 項前段
    規定沒收銷燬；扣案注射針筒3 支為被告所有供本件施用海
    洛因犯罪所用；吸食器1 個、研磨器1 組，則為被告所有供
    本件施用安非他命所用之物，就此等扣案物部分，爰依刑法
    第38條第1 項第2 款規定沒收。至扣案之分裝袋3 包，被告
    業已供稱非其所有，且與其本件施用毒品犯行無關，此外，
    亦查無其他積極證據足認該等扣案物品為被告所有，供其本
    件施用第一、二級毒品犯行所用，而與其本件犯行有關，爰
    不併於本案宣告沒收，附此敘明。
據上論斷，應依刑事訴訟法第273 條之1 第1 項、第299 條第1
項前段、毒品危害防制條例第10條第1 項、第2 項、第18條第1
項前段，刑法第11條、刑法第47條第1 項、第51條第5 款、第3
8條第1 項第2 款，判決如主文。
本案經檢察官郭季青到庭執行職務。
中　　華　　民　　國　　96　　年　　11 　　月　　9　　日
　　　　　　　　　刑事第十九庭法  官  陳明偉
以上正本證明與原本無異。
如不服本判決應於送達後10日內向本院提出上訴狀。
                              書記官  強梅芳
中　　華　　民　　國　　96　　年　　11 　　月　　9　　日
附錄本案論罪科刑法條全文
毒品危害防制條例第十條
施用第一級毒品者，處六月以上五年以下有期徒刑。
施用第二級毒品者，處三年以下有期徒刑。
毒品危害防制條例第十八條
查獲之第一、二級毒品及專供製造或施用第一、二級毒品之器具
，不問屬於犯人與否，均沒收銷燬之；查獲之第三、四級毒品及
製造或施用毒品之器具，無正當理由而擅自持有者，均沒入銷燬
之。但合於醫藥、研究或訓練之用者，得不予銷燬。
前項合於醫藥、研究或訓練用毒品或器具之管理辦法，由法務部
會同行政院衛生署定之。
